臺灣臺南地方法院交通事件裁定　　　　 94年度交聲字第283號
移送機關　　交通部公路總局臺北區監理所
受處分人
即異議人　　甲○○
上列受處分人因違反道路交通管理處罰條例案件，對於交通部公
路總局臺北區監理所民國94年5月12日所為之裁決處分（處分案
號：北監自裁字裁40－M00000000號），聲明異議，本院裁定如
下：
    主  文
異議駁回。
    理  由
一、本件聲明異議意旨略以：受處分人即異議人甲○○為不服交
    通部公路總局臺北區監理所於民國94年5月12日所為之北監
    自裁字裁40－M00000000號裁決書對異議人罰鍰新臺幣2400
    元之裁罰，依法提出聲明異議：
(1)、上揭裁決書舉發異議人於民國90年10月28日下午3時15分，
    駕駛車牌號碼CS-9317號自用小客車，在不詳地點，行車速
    度超過規定最高時速未滿20公里，違反道路交通管理處罰條
    例第40條第1項云云。惟該裁決書並未記載違規之地點，且
    未提出任何證據以玆證明異議人有何違反道路交通管理處罰
    條例之行政不法行為，此純屬臺北區監理所違裁濫罰，異議
    人堅詞否認有何該裁決書所載之違規事實。
(2)、按行政罰之裁處權，因3年期間之經過而消滅，行政罰法第
    27 條第1項定有明文。上揭裁決書所載之違規時間，係90年
    1 0月28日下午3時15分，而臺北區監理所竟遲至94年5月12
    日始為裁決，有本案裁決書可佐。揆諸前開規定，臺北區監
    理所之裁處權業因時效經過而消滅，竟仍違法為本案裁決，
    此除足認本案裁決違法應予撤銷或違法情節重大應確認其無
    效外，益徵臺北區監理所之公僕不是怠惰未詳查行政法規變
    動，就是明知違法而故為裁決。綜上所述，本案裁決書違法
    ，應予撤銷或確認無效。
(3)、異議人籍設臺南縣新化鎮唪口十九號，而臺北區監理所杜撰
    之本案裁決書竟未載違規地點，依道路交通管處罰條例第89
    條準用刑事訴訟法第5條之規定，臺南地方法院自有管轄權
    ，併此說明。
二、按汽車駕駛人，行車速度，超過規定之最高時速，或低於規
    定之最低時速，或裝用測速雷達感應器者，處新臺幣1200元
    以上2400元以下罰鍰；其感應器沒入之，道路交通管理處罰
    條例第40條第1項定有明文（該條規定自90年1月17日修正公
    布後施行迄今未再修正）。經查：
(1)、本件受處分人即異議人甲○○係於90年10月28日15時15分，
    駕駛其所有之牌照號碼CS-9317號號自用小客車，在臺3線
    379.5K處，經雷達側測速75公里，限速60公里，超速15
    公理，因而被警逕行舉發，並在舉發違反道路交通管理事件
    通知單之「違規時間」欄、「違規地點」欄、「違規事實」
    欄分別記載，有臺南縣警察局玉井分局玉井派出所90年11月
    19 日南縣警交字第M00000000號舉發違反道路交通管理事件
    通知單及違規超速照片影本附卷可憑。
(2)、上開逕行舉發之通知單雖因將異議人「臺北縣板橋市○○路
    354號3樓」之居所誤載為「臺北縣板橋市○○路354號13樓
    」，以致未能送達，惟嗣後異議人於92年7月30日向臺北區
    監理所提出陳述意見書表示未收到舉發通知單及違規超速照
    片後，經臺北區監理所於92年8月4日以北監自字第09210042
    03號函向臺南縣警察局查詢，經臺南縣警察局轉知臺南縣警
    察局玉井分局，玉井分局於92年8月15日以井警交發字第
    0920007433號函答復異議人，該舉發之通知單於90年11月21
    日以郵寄方式送達，因原址查無異議人本人而退回，並於該
    函檢附該舉發之通知單及照片給異議人，請異議人依規定前
    往辦理繳款是是事宜，有上開陳述意見書及公函影本附卷可
    稽。是依玉井分局於92年8月15日補寄上開舉發通知單及違
    規超速照片給異議人後，異議人顯然應知其違規地點及違規
    事實無疑，其自應依規定繳鈉罰鍰，臺北區監理所依上開舉
    發通知單之內容於裁決書之「舉發違規事實」欄記載：「駕
    駛人行車速度，超過規定之最高時速未滿二十公里」，並依
    法裁罰，並無違誤。
(3)、又異議人以行政罰法第27條第1項規定「行政罰之裁處權，
    因3年期間之經過而消滅」為由，認本件之違規時間，係90
    年10月28日，而臺北區監理所竟於94年5月12日始為裁決，
    ，其裁處權業因時效經過而消滅，因認上開裁決違法云云。
    惟查行政罰法係於94年2月5日總統公布，然查行政罰法施行
    前違反行政法上義務之行為應受處罰而未經裁處，於行政罰
    法施行後裁處者，除行政罰法第15條、第16條、第18條第2
    項、第20條、第22條規定外，行政罰之裁處權時效，自行政
    罰法施行之日起算，而行政罰法自公布後1年施行，行政罰
    法第45條第1項、第2項、第46條分別定有明文。是依上開規
    定，行政罰法第27條第1項規定之施行生效日係95年2月5日
    ，臺北區監理所於94年5月12日對於異議人之交通違規行為
    裁罰，並無違法。
三、綜上所述，異議人甲○○之異議為無理由，應予駁回。
四、據上論斷，應依道路交通案件處理辦法第19條，裁定如主文
    。
中　　華　　民　　國　　94　　年　　11　　月　　29　　日
　　　             交通法庭   法　官　林勝利
以上正本證明與原本無異。
如不服本裁定應於送達後5日內向本院提出抗告狀。
    　　　　　　　　　　　　　書記官　陳金堂
中　　華　　民　　國　　94　　年　　11　　月　　29　　日
